臺灣屏東地方法院刑事判決　　　　　　　　　　　　　九十一年度簡上字第二八號
　　被　　　告　甲○○
右列上訴人即被告因違反野生動物保育法案件，不服本院屏東簡易庭九十一年屏簡字
第二八號中華民國九十一年二月二十一日刑事簡易判決（九十年度偵字第七九○一號
）提起上訴，本院判決如左：
    主  文
上訴駁回。
甲○○緩刑貳年。
    事實及理由
一、本件經本院審理結果，認原審以上訴人即被告確實犯有野生動物保育法之罪行，
    依野生動物保育法第四十一條之規定，判處被告拘役五十日，如易科罰金以參佰
    元折算壹日，其認事、用法、量刑等均無不當，應予維持，並引用後附第一審判
    決所載之事實、證據及理由。
二、被告上訴意旨指稱：「一般烏龜與食蛇龜很難區別，所以我根本不知道所養的烏
    龜是食蛇龜」等語。惟查一般烏龜與食蛇龜之形狀固然很像，但其色澤仍顯有不
    同（如一般烏龜腹面為黃色，食蛇龜則為黑色，食蛇龜頭部有二條黃線，一般烏
    龜則無等），且被告將該十八隻食蛇龜集中飼養，可見其應知道此並非一般之烏
    龜。又被告於警訊時警方人員問：你是否知道「食蛇龜」是保育類之烏龜？其答
    稱：是事後看見電視廣告才知道的。警方人員又問：你為何將「食蛇龜」與斑龜
    、巴西龜分池養？其答稱：是因與斑龜、巴西龜不同，是後來才知道保育類之烏
    龜「食蛇龜」，所以才分池養的等語（見九○年十二月十四日警訊筆錄）。被告
    於偵查中復稱：在三、四年前在電視上有看見過才知道是保育類龜類等語（九○
    年十二月十四日偵查筆錄），可見其應知道所養之龜類係保育類之食蛇龜無訛，
    所辯不知道是食蛇龜云云，應非實在。至其提出之圖鑑等物，雖然沒有關於「食
    蛇龜」之記載，仍不得為其有利之認定。原審據以論罪科刑，並無不當，被告上
    訴顯無理由，應予以駁回。
三、被告前未曾受有期徒刑以上刑之宣告，此有其前科紀錄可參，經此偵審程序，應
    知所警惕而無再犯之虞，且其現有正當職業，因此，本院認其所受之宣告刑，以
    暫不執行為適當，爰併予宣告緩刑貳年。
四、依刑事訴訟法第四百五十五條之一第三項、第三百七十三條、第三百六十八條，
    刑法第七十四條第一款，判決如主文。
中      華      民      國      九十一      年      五      月  二十三  日
                                  審判長法  官  黃  國  永
                                        法  官  余  德  正
                                        法  官  陳  姵  君
右正本證明與原本無異。
不得上訴。
                                        書記官   黃嘉慶
中      華      民      國      九十一      年      五      月  二十三  日
附錄本判決論罪之法條：
野生動物保育法第十八條第一項第二款：
保育類野生動物應予保育，不得騷擾、虐待、獵捕、宰殺或為其他利用。但有下列情
形之一，不在此限：
二  基於學術研究或教育目的，經中央主管機關許可者。
野生動物保育法第四十二條第一項第二款：
有下列情形之一，處一年以下有期徒刑、拘役或科或併科新台幣六萬元以上三十萬元
以下罰金；其因而致野生動物死亡者，處二年以下有期徒刑、拘役或科或併科新台幣
十萬元以上五十萬元以下罰金：
二  違反第十八條第一項第二款規定，未經中央主管機關許可，騷擾、虐待保育類野
    生動物者。
